【裁判字號】    89,東簡,128
【裁判日期】    890705
【裁判案由】    給付工程款
【裁判全文】
臺灣臺東地方法院民事簡易判決  八十九年度東簡字第一二八號
    聲  請  人  董炎鴻即鴻明誠土木包工業
    相  對  人  台東縣大武鄉大鳥國民小學
                            設.
    法定代理人  甲○○      住.
右當事人間請求給付工程款事件，本院判決如左：
    主    文
被告應給付原告新台幣肆拾肆萬陸仟陸佰貳拾元，及自民國八十九年四月二十日起至
清償日止，按年息百分之五計算之利息。
訴訟費用由被告負擔。
本判決於原告以新台幣壹拾肆萬玖仟元供擔保後，得假執行。
    事    實
甲、原告方面：
一、聲明：如主文第一項所示，及為以供擔保為條件之假執行宣告。
二、陳述：原告於民國八十六年間承攬被告愛國埔分校宿舍修繕工程，於八十八年間
    完工，完工後開具請款單、收據請款，但被告拒絕付款，爰依承攬之法律關係，
    起訴請求如訴之聲明。
三、證據：提出估價比單三紙、被告粘貼憑證用紙暨收據、被告東大鳥總字第一一二
    九號函、第二一○三號函、被告主任阮蘭妹簽呈、被告未辦或未了重要案件目錄
    各一紙（均為影本）。
乙、被告方面：
一、聲明：駁回原告之訴。
二、陳述：本件工程係前任校長陳金昇（即陳金深改名）所定作，當時欲以台東縣議
    會之議員補助款支應，惟因台東縣政府規定十萬元以上之工程須送發包中心辦理
    ，致生困難，故延遲辦理請款手續，致補助款遭台東縣議會收回。另該工程於八
    十六年即已完工且已有教師使用，原告指八十八年承包有誤，且現任校長亦未加
    以驗收。
    理    由
一、原告起訴主張，原告於民國八十六年間承攬被告愛國埔分校宿舍修繕工程，完工
    後開具請款單、收據請款，但被告拒絕付款，爰依承攬之法律關係，起訴請求如
    訴之聲明。被告則以：本件工程係前任校長陳金昇（即陳金深改名）所定作，當
    時欲以台東縣議會之議員補助款支應，惟因台東縣政府規定十萬元以上之工程須
    送發包中心辦理，致生困難，故延遲辦理請款手續，致補助款遭台東縣議會收回
    。另該工程於八十六年即已完工且已有教師使用，原告指八十八年承包有誤，且
    現任校長亦未加以驗收等語，資為抗辯。
二、經查原告主張之事實，業據提出與所述相符之臺東縣大鳥國民小學粘貼憑證用紙
    、收據、被告東大鳥總字第一一二九號函、第二一○三號函、被告之總務主任阮
    蘭妹簽呈、被告未辦或未了重要案件目錄各一紙、估價比單三紙（均為影本）為
    證，復與證人即原告承攬本件工程時被告之校長陳金昇、總務主任阮蘭妹之證述
    情節相符，是原告之主張，堪信為真實。被告固不否認兩造間確有於八十六年間
    成立承攬契約，由原告修繕被告之愛國埔分校宿舍，並已完工之事實，惟抗辯稱
    該工程係前任校長陳金昇所定作而於八十六年間完工，非現任校長於八十八年承
    包，又現任校長未加以驗收，且本件工程之經費原欲由台東縣議會之補助款支付
    ，惟因手續問題，該經費遭收回，致無錢可付等語。查兩造間既成立承攬契約，
    則契約效力殊不因被告之法定代理人即校長有所更替而受影響，且被告所負之定
    作人給付義務，亦不因被告有無經費來源或經費生變而有異。再查，本件工程已
    於八十六年間完工，兩造既未約定須經驗收始得請求付款，則被告之現任法定代
    理人有無驗收亦無礙於原告給付工程款之請求權，是綜上所言，被告之抗辯，尚
    無足採。
三、按稱承攬者，謂當事人約定，一方為他方完成一定之工作，他方俟工作完成，給
    付報酬之契約；而報酬，應於工作交付時給付之，無須交付者，應於工作完成時
    給付之，民法第四百九十條第一項、第五百零五條第一項各定有明文。本件兩造
    間成立承攬契約，約定由原告完成被告愛國埔分校宿舍修繕之工作，原告之工作
    並已完成，揆諸前揭法律規定，原告請求被告給付報酬，為有理由，應予准許。
四、從而原告依承攬契約之法律關係，請求被告給付四十四萬六千六百二十元及自起
    訴狀繕本送達之翌日即八十九年四月二十日起至清償日止，依法定利率計算之利
    息，於法有據，應予准許。
五、原告陳明願供擔保以代釋明，聲請宣告假執行，經核無不合，爰酌定相當擔保金
    額准許之。
六、本件判決基礎已臻明確，兩造其餘攻擊防禦方法及舉證，核與判決結果無影響，
    無庸一一論列，併此敘明。
據上論結，原告之訴為有理由，依民事訴訟法第七十八條、第三百九十條第二項，判
決如主文。
中      華      民      國    八十九    年      七      月      五      日
                                    臺灣臺東地方法院臺東簡易庭
~B法      官  張震武
右為正本係照原本作成
如對本判決上訴須於判決送達後廿日內向本院提出上訴狀。(須附繕本)
「切勿逕送上級法院」
中      華      民      國    八十九    年      七      月     五       日
~B法院書記官  李學華


司法院資訊處製作；財團法人民間司法改革基金會備份。
